【裁判字號】    94,訴,4171
【裁判日期】    950113
【裁判案由】    毒品危害防制條例
【裁判全文】
臺灣高雄地方法院刑事判決              94年度訴字第4171號
公  訴  人  臺灣高雄地方法院檢察署檢察官
被      告  甲○○
                    （另案於台灣高雄第二監獄執行中）
上列被告因違反毒品危害防制條例案件，經檢察官提起公訴（94
年度毒偵字第8775號），嗣因被告就被訴事實為有罪之陳述，經
本院告知簡式審判程序意旨，並聽取公訴人及被告之意見後，本
院合議庭裁定由受命法官獨任依簡式審判程序審理，判決如下：
    主  文
甲○○施用第一級毒品，處有期徒刑壹年。
    事  實
一、甲○○前因施用毒品案件，經台灣板橋地方法院90年度毒聲
    字第3263號裁定送觀察、勒戒後，認無繼續施用毒品傾向，
    於民國90年8 月20日執行完畢而釋放，另由台灣板橋地方法
    院檢察署檢察官以90年度毒偵字第3208號為不起訴處分確定
    。詎其猶不知悛悔，復基於施用第一級毒品海洛因之犯意，
    於前開觀察、勒戒執行完畢釋放後5 年內，於94年9 月26日
    20時35分回溯48小時內某時許（不含警力拘束時間），在不
    詳地點，以將海洛因摻入香菸內點燃吸食之方式，非法施用
    第一級毒品海洛因1 次。嗣於94年9 月26日17時許，在高雄
    縣鳥松鄉○○路270 巷36號旁為警查獲，並經其同意後採尿
    送驗，而查悉上情。
二、案經高雄縣政府警察局仁武分局報請台灣高雄地方法院檢察
    署檢察官偵查起訴。
    理  由
一、本件被告甲○○係違反毒品危害防制條例第10條第1 項之施
    用第一級毒品罪，其法定刑為死刑、無期徒刑、最輕本刑為
    3 年以上有期徒刑以外之罪，於準備程序進行中，被告就被
    訴事實為有罪之陳述，由受命法官告知簡式審判程序之要旨
    並聽取其與公訴人之意見，經被告同意適用簡式審判程序後
    ，本院亦認無不得或不宜改依簡式審判程序進行之處，爰依
    刑事訴訟法第273 條之1 第1 項、第284 條之1 規定，本院
    合議庭裁定裁定本件由受命法官獨任進行簡式審判程序，合
    先敘明。
二、上揭事實，業有尿液採證檢驗對照表、及台灣檢驗科技股份
    有限公司94年10月7 日濫用藥物尿液檢驗報告各1 件在卷可
    稽，且據被告於本院審理中坦承不諱，足徵被告之自白核與
    事實相符，堪予採信。另查，被告前因施用毒品案件，經裁
    定送觀察、勒戒後，認無繼續施用毒品傾向，嗣於90年8 月
    20日執行完畢釋放，另由台灣板橋地方法院檢察署檢察官以
    90年度毒偵字第3208號為不起訴處分確定等情，有臺灣高等
    法院被告前案紀錄表1 份附卷可參，足認被告確於前開觀察
    、勒戒執行完畢釋放後，5 年內再犯毒品危害防制條例第10
    條第1 項施用第一級毒品之罪。職是，本件事證明確，被告
    犯行洵堪認定，應依法論科。
三、查海洛因係毒品危害防制條例第2 條第2 項第1 款所定之第
    一級毒品，依法不得持有、施用及販賣。核被告甲○○所為
    ，係違反毒品危害防制條例第10條第1 項之施用第一級毒品
    罪。其施用第一級毒品海洛因前持有海洛因之低度行為，應
    為施用之高度行為所吸收，不另論罪。爰審酌被告因施用毒
    品案件，前經觀察、勒戒後，竟再為本件施用毒品犯行，足
    見其惡習已深，且戒絕毒癮之意志不堅，未能體悟施用毒品
    對自己、家人造成之傷害及社會之負擔，自屬可議；另參酌
    被告另因施用毒品案件，甫經本院94年度訴字第1128號判決
    判處有期徒刑10月確定，此有前開台灣高等法院被告前案紀
    錄表在卷可憑，是其猶不知警惕，復行涉犯本件犯行，雖未
    構成累犯，然足見其法治觀念薄弱；惟念其犯後態度良好，
    並能坦承犯行，及施用毒品本質上係屬戕害自身健康之行為
    ，尚未直接危害他人，反社會性之程度應屬較低等一切情狀
    ，酌情量處如主文所示之刑，以資懲儆。
四、另查，被告前於94年1 月28日上午某時許，在其位於高雄市
    左營區○○路55號6 樓之1 住處內，非法施用第一毒品海洛
    因1 次之犯行，業經本院於94年4 月26日以94年度訴字第11
    28號判決判處有期徒刑10月，嗣於同年11月14日確定在案，
    有卷附前開判決暨本院刑事書記官辦案進行簿各1 件可證。
    惟按，連續犯之所謂出於概括犯意，必須其多次犯罪行為自
    始均在一個預定犯罪計劃以內，出於主觀上始終同一犯意之
    進行，若中途另有新犯意發生，縱所犯為同一罪名，究非連
    續其初發的意思，即不能成立連續犯，最高法院70年台上字
    第6296號著有判例可資參照。查被告前述犯行雖與本件同屬
    施用第一級毒品海洛因，然該案與本件既已相隔8 月，且施
    用之方式亦屬迥異，從而客觀上顯難謂被告先後2 次施用毒
    品犯行，均係出於某一特定犯罪計畫而為。準此，本件被告
    所為核與其前次犯行要無連續犯之裁判上一罪關係，本院自
    得另為適法之裁判，併此敘明。
據上論斷，應依刑事訴訟法第273 條之1 第1 項、第299 條第1
項前段，毒品危害防制條例第10條第1 項，判決如主文。
中    華    民    國    95    年    1     月    13    日
                  刑事第四庭  法  官 陳明呈
以上正本證明與原本無異。
如不服本判決，應於收受送達後10日內向本院提出上訴書狀。
中    華    民    國    95    年    1     月    16    日
                              書記官 林明忠
附錄本判決論罪科刑之法條：
毒品危害防制條例第十條
施用第一級毒品者，處六月以上五年以下有期徒刑。
施用第二級毒品者，處三年以下有期徒刑。


司法院資訊處製作；財團法人民間司法改革基金會備份。
